【裁判字號】    98,上易,1009
【裁判日期】    990311
【裁判案由】    電子遊戲場業管理條例等
【裁判全文】
臺灣高等法院高雄分院刑事判決        98年度上易字第1009號
上  訴  人
即  被  告  乙○○
            甲○○
上列上訴人因電子遊戲場業管理條例等案件，不服臺灣高雄地方
法院98年度易字第993 號中華民國98年10月30日第一審判決（起
訴案號：臺灣高雄地方法院檢察署98年度偵字第11435 號、第13
560 號、第14637 號、第15063 號），本院判決如下：
    主  文
原判決撤銷。
乙○○共同犯電子遊戲場業管理條例第二十二條之非法營業罪，
處有期徒刑貳月，如易科罰金，以新臺幣壹仟元折算壹日，扣案
如附表一所示之物沒收。又共同犯電子遊戲場業管理條例第二十
二條之非法營業罪，處有期徒刑月，如易科罰金，以新臺幣壹
仟元折算壹日，扣案如附表二所示之物沒收。應執行有期徒刑肆
月，如易科罰金，以新臺幣壹仟元折算壹日，扣案如附表一、附
表二所示之物均沒收。
甲○○共同犯電子遊戲場業管理條例第二十二條之非法營業罪，
處拘役肆拾日，如易科罰金，以新臺幣壹仟元折算壹日，扣案如
附表一所示之物沒收。又共同犯電子遊戲場業管理條例第二十二
條之非法營業罪，處拘役伍拾日，如易科罰金，以新臺幣壹仟元
折算壹日，扣案如附表二所示之物沒收。應執行拘役捌拾日，如
易科罰金，以新臺幣壹仟元折算壹日，緩刑貳年。扣案如附表一
、附表二所示之物均沒收。
乙○○、甲○○其餘被訴意圖營利供給賭博場所罪部分，均無罪
。
    事  實
一、乙○○在高雄市○○區○○路163 號經營「百樂超商」（所
    持營利事業登記證登記商號名稱為「三昱商行」），明知該
    商號未依電子遊戲場業管理條例規定辦理營利事業登記，依
    法不得經營電子遊戲場，竟於民國98年3 月1 日至98年4 月
    30日間，先後2 次在上開超商內，實施如下行為：
  (一)自98年3 月1 日（起訴書記載為98年4 月8 日下午3 時前某
    時）起，基於違反電子遊戲場業管理條例之犯意，擺設如附
    表一編號1.所示電子遊戲機5 台，供客人按新臺幣（下同）
    10元換1 枚之比例兌換代幣後，自行選擇上開設計不同賽戲
    主題之機台投幣把玩。嗣乙○○並自98年4 月6 日起，以時
    薪80元之代價，僱用與其有上開共同犯意聯絡之甲○○擔任
    超商店員，負責為客人兌換代幣、管理遊戲機台。旋為警於
    98年4 月8 日下午3 時10分許，持臺灣高雄地方法院核發之
    搜索票至上址超商執行搜索而查獲，扣得如附表一所示，包
    括當場尚插電營業中之電子遊戲機5 台（含IC板7 塊，起訴
    書誤載為8 塊）、代幣3,932 枚（含機台內起出2,905 枚、
    櫃內起出1,027 枚）等物。
  (二)乙○○於前開經營電子遊戲場之行為經警查獲而終了後，詎
    仍不知警惕收斂，猶於不數日內又另起違反電子遊戲場業管
    理條例之犯意，復於98年4 月30日下午3 時10分許前之某時
    起，在上開同一地點擺設如附表二編號1.所示電子遊戲機 6
    台，仍以上開方式供前來之客人把玩，並仍僱用與其有共同
    犯意聯絡之甲○○分擔與先前相同內容之工作，為躲避警方
    查緝其違規擺設電子遊戲機台，乙○○乃貼有警員肖像、記
    載警用車輛車號、特徵，及因應警方查緝、遭查獲後接受調
    查時之因應卸責方式等內容之教戰手冊供值班人員隨時熟讀
    。嗣為警於98年4 月30日下午3 時10分許，再持臺灣高雄地
    方法院核發之搜索票至上址執行搜索而查獲，扣得如附表二
    所示，包括尚在插電中之電子遊戲機6 台（含IC板8 塊）、
    代幣10,782枚（含機台內起出4,782 枚、櫃台內起出6,000
    枚），及供貼藏上開教戰手冊等資料以為掩飾之雜誌1 本等
    物。
二、案經高雄市政府警察局鼓山分局報告臺灣高雄地方法院檢察
    署檢察官偵查起訴。
    理  由
壹、證據能力部分：
    按被告以外之人於審判外之言詞或書面陳述，除法律有規定
    者外，不得作為證據。又被告以外之人於審判外之陳述，雖
    不符前4 條之規定，而經當事人於審判程序同意作為證據，
    法院審酌該言詞陳述或書面陳述作成時之情況，認為適當者
    ，亦得為證據，刑事訴訟法第159 條第1 項、第159 條之 5
    第1 項分別定有明文。查本判決所引用之卷證資料，除原已
    符同法第159 條之1 至第159 條之4 規定及法律另有規定等
    傳聞法則例外規定，而得作為證據外，其餘卷證資料，當事
    人於本院準備程序時，已表示對本判決傳聞證據部分，均同
    意作為證據。本院斟酌上開證據並無違法取得之情事，亦無
    證明力明顯過低之情形，認為作為本件被告認定犯罪有無之
    證據亦屬適當，是均得採為本件論斷之證據。
貳、有罪部分：
一、訊據被告乙○○、甲○○均矢口否認有違反電子遊戲場業管
    理條例犯行，被告乙○○辯稱：伊於前揭時地兩次遭查獲時
    ，雖有擺設電玩遊戲機，但都只是預備要營業而尚未開始就
    被查獲云云；被告甲○○則辯稱：伊係代班的，不知道擺放
    機台是犯罪行為，而且當時亦還沒有營業云云。經查：
  (一)上開時、地被告乙○○、甲○○2 次違反電子遊戲場業管理
    條例之事實，兩次為警查獲並分別扣得如附表一、二所示之
    物等情，業據被告乙○○、甲○○於警訊中就第1 次為警查
    獲之犯行坦承不諱（98年度偵字第11435 號案卷〔下稱偵卷
    (一)〕第8 頁、98年度偵字第14637 號案卷〔下稱偵卷(三)〕第
    5 頁），並有如附表一、附表二所示電子遊戲機、代幣、遙
    控器、監視器主機暨螢幕、喇叭、業績表、寄分卡、標示以
    「文忠」而記載該店內電子遊戲機自98年3 月1 日起每日盈
    虧之業績報表、教戰手冊等物扣案在卷可佐。
  (二)依卷附之高雄市政府98年1 月15日之營利事業登記證及商業
    登記抄本所載（見偵二卷第37-38 頁），被告在高雄市○○
    區○○路163 號經營之「百樂超商」，其營利事業名稱為「
    三昱商行」、負責人為被告乙○○，營業項目只有菸酒、食
    品、飲料、五金、日常用品、乙類成藥及文教樂器育樂用品
    等便利商店之零售業務，並無經營電子遊戲機業之項目，而
    該商號既於98年1 月15日即已變更由被告乙○○為負責人繼
    續經營，其自當知曉該商號並未依電子遊戲場業管理條例第
    10條第1 項、第15條規定，辦理營利事業登記以經營電子遊
    戲場業，其竟未申請核准即擅自擺放電子遊戲機營業，自係
    違反該規定至明。而被告2 人雖以前揭情詞置辯，然被告甲
    ○○於警詢時已自承伊自4 月6 日（按即前開第一次為警查
    獲前2 日）開始上班時，店內即已擺放電子遊戲機營業了（
    偵卷(一)第8 頁）等語明確。另被告乙○○就其兩次為警查獲
    時，店內電子遊戲機不僅均處於插電開機狀態，猶已經投入
    大量代幣等情，雖辯稱：從機台裡面取出的代幣是伊所有，
    但是代幣是其自行供試用機器使用的，是要試看看代幣有無
    故障或缺角，這些機台是在第一次被查獲後，隔了大約半個
    月左右的時間，透過朋友介紹去購買的云云。然苟依被告乙
    ○○所辯，伊取得前開第一次、第二次為警查扣機台之時間
    ，依序僅為查獲前之數日，則以前開警員先後於查獲時自其
    機台內起出之代幣數量分別高達2,905 枚、4,782 枚，果為
    被告乙○○1 人為之，若以通常速度投入代幣之效率換算，
    亦均需日以繼夜、不眠不休連續投幣達數日以上，顯與一般
    生活常理及經驗法則有違。況真係為試用機器，衡情只需投
    入數枚或數十枚代幣即已足夠，且該項測試當係於其向前手
    盤讓之際，即應已察看完畢各機台均無故障，始予付款收貨
    ，豈有事過境遷多日後，復又再投入大量代幣予以測試之理
    ；至如為察看代幣有無故障或缺角，更只需直接以肉眼觀察
    ，即足以檢視該代幣之狀況是否適用該機器，顯無一一投入
    每一枚代幣之必要。足見被告乙○○上開所辯均迥悖乎常理
    ，要無可採。
  (三)綜上所述，被告2 人上開共同違反電子遊戲場業管理條例而
    擺設電子遊戲機之犯行，事證明確，均應依法論科。
二、按電子遊戲場業管理條例第10條第1 項前段規定：「經營電
    子遊戲場業，應依公司法或商業登記法辦理公司或商業登記
    」；第15條規定：「未依本條例規定辦理營利事業登記者，
    不得經營電子遊戲場業」，凡商業或個人，倘以營利意思，
    未依該條例相關規定辦理營利事業登記，擅自架設（設置）
    電子遊戲機，供不特定之人遊藝者，即該當同條例第22條之
    犯罪構成要件；又所謂電子遊戲場「業」，指「業務」而言
    。刑法上所謂業務，係以事實上執行業務者為標準，指以反
    覆同種類之行為為目的之社會的活動而言；執行此項業務，
    縱令欠缺形式上之條件，仍無礙於業務之性質。因此不論該
    事業是否「專營」電子遊戲場業，亦不問經營是否需達「一
    定之規模」，即使於原本所營事業外，兼營電子遊戲場業，
    或所經營之電子遊戲場不具相當之規模，亦無礙於電子遊戲
    場業管理條例相關規定之適用（最高法院90年台非字第276
    號判例參照）。又刑事法若干犯罪行為態樣，本質上原具有
    反覆、延續實行之特徵，立法時既予特別歸類，定為犯罪構
    成要件之行為要素，則行為人基於概括之犯意，在密切接近
    之一定時、地持續實行之複次行為，倘依社會通念，於客觀
    上認為符合一個反覆、延續性之行為觀念者，於刑法評價上
    ，即應僅成立一罪。學理上所稱「集合犯」之職業性、營業
    性或收集性等具有重複特質之犯罪均屬之（最高法院95年度
    台上字第1079號判決參照）。
三、核被告乙○○、甲○○前揭先後兩次為警查獲之行為，均係
    犯違反電子遊戲場業管理條例第15條之罪，應依同條例第22
    條規定處罰。被告2 人先後兩次本於經營電子遊戲業之犯意
    ，於時間、空間密切關聯之情形下，以複次行為持續提供電
    子遊戲機台反覆供不特定之人打玩以為營業，並均為前開電
    子遊戲場業管理條例法條所定犯罪構成要件之行為要素，均
    成立集合犯，應先後各論以1 違反電子遊戲場業管理條例罪
    。被告乙○○、甲○○就前揭犯行均有犯意聯絡及行為分擔
    ，均為共同正犯。又被告2 人所犯兩次違反電子遊戲場業管
    理條例之罪，係基於各自獨立之犯意所為，其在前之犯行因
    警方查獲而終了後，另行再犯，兩次犯行應成立數罪並予分
    論併罰之。
、無罪部分：
一、公訴意旨另略以：被告乙○○係址設高雄市○○區○○路16
    3 號「百樂超商」（高雄市政府營利事業登記證載為「三昱
    商行」）之負責人，其自98年4 月8 日15時前某時起，在上
    址超商內之公眾得出入場所，擺設賭博性電子遊戲機5 臺（
    俗稱「金象王」、「水果盤」、「賽馬」、「超級大舞台」
    、「滿貫大亨」各1 臺），並基於營利之意圖，在上開賭博
    場所供不特定人把玩該些賭博性電子遊戲機賭博財物；乙○
    ○並以時薪80元之代價，僱用與其有犯意聯絡之甲○○擔任
    店員，負責兌換代幣予不特定之客人，並遙控開啟店內擺設
    賭博性電子遊戲機處之門鎖，及開分、洗分並兌換現金之工
    作，而共同以前開電子遊戲機與不特定之人賭博財物；賭博
    方式係賭客以現金10元換取代幣1 枚之比例向甲○○兌得代
    幣，由甲○○遙控開啟門鎖，賭客即進入店內擺設賭博性電
    子遊戲機臺之房間，投入代幣後採押注之方法與店內擺設之
    機臺對賭輸贏，賭客若押中，可得不等倍數之分數，如未押
    中則分數歸機臺所有，賭客再據機臺累計之積分，通知甲○
    ○依機臺顯示之分數，洗分後兌換成現金，供不特定人把玩
    ，經營電子遊戲場業。嗣於98年4 月8 日15時10分許，經警
    持臺灣高雄地方法院法官核發搜索票，前往上址超商執行搜
    索，當場搜扣得前開均插電營業中之遊戲機台共5 臺（含IC
    板7 塊，起訴書誤載為8 塊），另在店內查扣切換電腦畫面
    之遙控器、監視器螢幕及主機、擴音器喇叭各1 個、業績報
    表共17張、寄分卡21張、教戰守則1 張、代幣3,932 枚（機
    臺內起獲代幣2,905 枚；其餘1,027 枚代幣在櫃臺內起獲）
    。詎乙○○自上開經警查獲後不詳時日起，再行起意，仍在
    上址超商內之公眾得出入場所，擺設賭博性電子遊戲機6 臺
    （俗稱「水果盤」、「超級魔法球」、「超級大舞台」、「
    跑馬」、「大舞台」、「喜從天降」各1 臺），同以前開方
    式僱用甲○○而仍共同以前開電子遊戲機與不特定之人賭博
    財物。嗣於98年4 月30日15時10分許，經警持臺灣高雄地方
    法院法官核發之搜索票，在上址搜扣得前開均插電營業中之
    遊戲機台共6 臺（含IC板8 塊），另在櫃臺及店內查扣切換
    電腦畫面之遙控器、監視器螢幕及主機各1 個、雜誌1 本內
    貼有教戰手則及員警肖像1 張、值班人員顧機臺須知共4 張
    、代幣10,782枚（機臺內起獲代幣4,782 枚；其餘6,000 枚
    代幣在店內起獲），因認被告2 人共同涉犯刑法第268 條之
    意圖營利供給賭博場所罪嫌。
二、按犯罪事實應依證據認定之，無證據不得認定犯罪事實；又
    不能證明被告犯罪者，應諭知無罪之判決，刑事訴訟法第15
    4 條第2 項、第301 條第1 項前段分別定有明文。又認定不
    利於被告之事實，須依積極證據，苟積極證據不足為不利於
    被告事實之認定時，即應為有利被告之認定，更不必有何有
    利之證據；再認定犯罪事實，所憑之證據，雖不以直接證據
    為限，間接證據亦包括在內，然無論直接或間接證據，其為
    訴訟上之證明，須於通常一般之人均不致於有所懷疑，而得
    確信其為真實之程度者，始得據之為有罪之認定，倘其證明
    尚未達到此一程度，而有合理性懷疑之存在時，即無從為有
    罪之認定（最高法院30年上字第816 號、40年臺上字第86號
    、76年臺上字第4986號判例意旨參照）。復按刑事訴訟法第
    161 條已於91年2 月8 日修正公布，其第1 項規定：檢察官
    就被告犯罪事實，應負舉證責任，並指出證明之方法。因此
    ，檢察官對於起訴之犯罪事實，應負提出證據及說服之實質
    舉證責任。倘其所提出之證據，不足為被告有罪之積極證明
    ，或其指出證明之方法，無從說服法院以形成被告有罪之心
    證，基於無罪推定之原則，自應為被告無罪判決之諭知，亦
    有最高法院所著92年台上字第128 號判例要旨足資參照。
三、本件公訴人認被告乙○○、甲○○共同涉有意圖營利供給賭
    博場所罪，無非係以被告2 人之供述、共同被告乙○○於偵
    查中之證述，及業績報表17張、寄分卡21張、教戰守則1 張
    、值班人員顧機臺須知4 張、高雄市政府營利事業登記證、
    高雄市政府警察局鼓山分局扣押筆錄暨扣押物品目錄表各1
    份、現場照片共43張等為其主要論據。
四、訊據被告乙○○、甲○○均堅詞否認有何共同擺設賭博電玩
    供賭客玩賭之犯行，被告乙○○辯稱伊當時尚未開始營業，
    且既使營業的話，也不能兌換現金，只能用兌換代幣的方式
    等語；被告甲○○亦辯稱伊在該店工作的期間，只有兌換代
    幣，供外面的夾娃娃機使用，警察查獲時，店內的機台並沒
    有客人在玩等語。經查：
  (一)被告甲○○於98年4 月8 日下午3 時10分許，經警方第一次
    持搜索票前往高雄市○○區○○路163 號「百樂超商」執行
    搜索後，帶回製作詢問筆錄時供稱：警方執行搜索當時是店
    內營業時間，現場沒有客人打玩電玩機台，該電玩每次可投
    入代幣1 枚玩選押遊戲，而客人有以金錢向伊兌換代幣給把
    玩超商外娃娃機，但還沒有客人把玩電玩機台及洗分換錢等
    語（見偵一卷第6-8 頁），而於警方第二次再持搜索票於98
    年4 月30日下午3 時10分許，復前往同址之高雄市○○區○
    ○路163 號「百樂超商」內，執行搜索查獲店內擺設6 台電
    子遊戲機台後，將其帶回警局製作警詢筆錄時，仍供稱：警
    方執行搜索當時是店內營業時間，現場沒有客人打玩電玩機
    台，該機台均有插電開機營業，客人是以投入代幣把玩電玩
    機台，店內所擺放電子遊戲機台係供不特定人打玩，伊只知
    道電玩可以投入代幣1 枚玩選押遊戲。如有客人以金錢向伊
    兌換代幣，只能把玩超商店外娃娃機，並沒有客人因把玩電
    玩機台而洗分換錢等語（見偵二卷第6-8 頁、第10頁）。其
    復於檢察官偵查中亦供述兌換代幣只能把玩（超商）外面之
    娃娃機等語明確（見偵二卷第45頁）。核與被告乙○○於檢
    察官偵訊時之陳述：機台之打完方式為向櫃檯伊雇用的小姐
    換代幣，10元換1 枚代幣，投入機台會有10分，會有不同的
    倍率賠分，如果有押中分數就累積分，玩到客人沒有分數，
    且只能玩，不能洗分兌換現金，所以沒有洗分兌換現金，就
    是客人玩到分數沒有為止等語相符（見偵一卷第73頁）。而
    被告甲○○初為上開之陳述時，均係遭警查獲後之第一時間
    ，實難認其有刻意隱匿或故為虛偽陳述以迴護被告乙○○之
    可能，且復與事後被告乙○○經檢察官訊問之供述一致，可
    見被告甲○○前於警詢時所供店內所擺設之電玩機台，可投
    入代幣1 枚玩選押遊戲，如有客人以金錢兌換代幣，亦僅能
    把玩超商外娃娃機，並沒有客人可將把玩機台所得積分洗分
    換錢等語，與事實相符而堪以採信。
  (二)本件係經警接獲檢舉後，先派員前往該超商埋伏觀察，期間
    自98年3 月25日起至4月6日止，旋即前後2 次聲請搜索票前
    往搜查，惟除扣得如附表一、二所示之物品外，當場並未查
    獲在現場賭博之賭客，而員警埋伏觀察期間長達十餘天，亦
    查無該超商或隔間內有其他具體之賭博行為，或被告甲○○
    有何以機台積分加以洗分後兌換金錢與賭客之確實事證（見
    聲搜卷第3-4 頁之偵查報告書）。自難僅以被告乙○○雇用
    被告甲○○在該處看顧所擺設之電子遊戲機台之事實，即據
    以認定被告2 人有公訴意旨所指之意圖營利供給賭博場所犯
    行。至前後遭警查扣之如附表所示之物，亦僅能證明被告 2
    人有前揭違反電子遊戲場業管理條例規定，未經辦理營利事
    業登記不得經營電子遊戲場業之犯行。蓋被告2 人既違反該
    條例擅自擺設電子遊戲機，經營電子遊戲場，而其玩法既係
    由客人以10元換代幣1 枚投入機台玩選押遊戲，每投入一次
    機台會有10分，且有不同的倍率賠分，如果有押中分數就累
    積分，直至沒有分數為止。則其扣案之業績報表、寄分卡自
    係用以記載客人前來玩押遊戲機所得積分之使用情形，尚難
    以其中業績報表之粗略記載，即逕以推論係被告共同賭博之
    營利所得；且其等既違法擺設電子遊戲機在先，自亦必千方
    百計設法隱蔽，以圖規避警察查緝。是其遭查扣之切換電腦
    畫面之遙控器、教戰守則、員警肖像及值班人員顧機臺須知
    4 張等物，除係用以規避上開違法擺設電子遊戲機之犯行遭
    警察查緝外，亦無何具體實證或其內有何等明確之記載，得
    以證明係供被告2 人之賭博以營利之犯行。
  (三)從而，公訴人就上開被告2 人共犯意圖營利供給賭博場所犯
    行所為訴訟上之證明，尚未達到通常一般之人均不會有任何
    懷疑，而得確信被告犯行之真實程度，自無從說服本院形成
    有罪之心證。此外，復查無其他積極證據足認被告確有公訴
    人所指前揭犯行，被告犯罪自屬不能證明，基於無罪推定之
    原則，即應就該部分為被告2 人無罪之諭知。
肆、原判決據以論處被告2 人罪刑，固非無見。惟查：(一)原審疏
    未詳究，就被訴意圖營利供給賭博場所部分（即上述參、公
    訴人所指另有意圖營利供給賭博場所犯行部分），予以變更
    法條為刑法第266 條第1 項賭博罪，並認定與前開經本院論
    罪之違反電子遊戲場業管理條例犯行，係以一行為而觸犯數
    罪名，而依刑法第55條想像競合之規定，從一重之違反電子
    遊戲場業管理條例罪處斷，自有未恰。(二)本院認被告2 人所
    犯罪名、事實既與原審認定之範圍有所減縮，則原審據此量
    刑之基礎，自已不同，其就被告2 人所宣告之刑罰，即難謂
    罪責相當，而欠允恰。被告2 人上訴意旨均矢口否認犯罪，
    就違反電子遊戲場業管理條例犯行部分固無理由，惟就意圖
    營利供給賭博場所部分則有理由，且原判決既有前揭可議，
    自應由本院將原判決予撤銷改判。爰審酌被告2 人之年齡、
    品行、犯罪動機、手段、情狀、犯罪對法益所生侵害之程度
    。被告乙○○為65年2 月9 日出生、受有國中畢業教育程度
    、業商之人，前無因犯罪經法院判刑確定之前案紀錄，有警
    詢年籍資料、臺灣高等法院被告前案紀錄表各1 份在卷可按
    ；被告甲○○為70年10月23日出生、受有專科3 年肄業教育
    程度、受僱擔任店員而誤罹刑章，亦無因犯罪經法院判刑確
    定之前案紀錄，有警詢年籍資料、臺灣高等法院被告前案紀
    錄表各1 份在卷可參，及其2 人分別為謀取利益及配合僱主
    指示而犯罪之動機，先後2 次犯罪擺設電子遊戲機之種類、
    數量、規模，經營時間之長短及獲利情形，對於社會風氣所
    生影響之程度，又第一次犯行為警查獲並扣押全部犯罪工具
    後，不僅未稍收歛，隨即再次擺放機台再犯同種犯行，並設
    法規避查緝之手法，暨渠2 人犯罪後之態度等一切情狀，各
    量處如主文第2 、3 項所示之刑，並均諭知易科罰金之折算
    標準，及分別定應執行之刑。又被告甲○○前未曾受有期徒
    刑以上刑之宣告，已如前述，其經此教訓後，應知所警惕，
    信無再犯之虞，本院因認所宣告之刑以暫不執行為適當，併
    諭知緩刑2 年，以勵自新。至扣案如附表一、附表二除業據
    被告乙○○自承均為其所有，且為供被告2 人順利經營電子
    遊戲場業以為犯罪使用之物，爰循共犯連帶理論，併依刑法
    第38條第1 項第2 款規定宣告沒收。
據上論斷，應依刑事訴訟法第369 條第1 項前段、第364 條、第
299 條第1 項前段、第301 條第1 項，電子遊戲場業管理條例第
15條、第22條，刑法第11條前段、第28條、第41條第1 項前段、
第51條第5 款、第6 款、第74條第1 項第1 款、第38條第1 項第
2款 ，刑法施行法第1 條之1 ，判決如主文。
本案經檢察官劉玲興到庭執行職務。
中    華    民    國    99    年    3     月    11    日
                    刑事第三庭  審判長法  官 莊崑山
                                      法  官 張意聰
                                      法  官 莊松泉
以上正本證明與原本無異。
本判決不得上訴。
中    華    民    國    99    年    3     月    11    日
                                      書記官 葉淑華
附錄本件判決論罪科刑法條：
論罪科刑法條全文：
電子遊戲場業管理條例第22條
違反第15條規定者，處行為人1 年以下有期徒刑、拘役或科或併
科新台幣50萬元以上250萬元以下罰金。
電子遊戲場業管理條例第15條
未依本條例規定辦理營利事業登記者，不得經營電子遊戲場業。
【附表一】
┌─┬───────────────────────────────┐
│  │電子遊戲機：                                                  │
│1.│「金象王」、「水果盤」、「賽馬」、「超級大舞台」、「滿貫大亨」│
│  │各1 台，含IC板7 塊（起訴書誤載為8 塊）。                      │
├─┼───────────────────────────────┤
│2.│代幣3,932枚（含機台內起出2,905枚、櫃內起出1,027枚）。       │
├─┼───────────────────────────────┤
│3.│切換電腦畫面之遙控器1 個。                                    │
├─┼───────────────────────────────┤
│4.│監視器螢幕3 台（起訴書誤載為1 個）。                          │
├─┼───────────────────────────────┤
│5.│監視器主機1 台。                                              │
├─┼───────────────────────────────┤
│6.│擴音器喇叭2 台（起訴書誤載為1 個）。                          │
├─┼───────────────────────────────┤
│7.│業績報表17張。                                                │
├─┼───────────────────────────────┤
│8.│寄分卡21張。                                                  │
├─┼───────────────────────────────┤
│9.│教戰手則1 張。                                                │
└─┴───────────────────────────────┘
【附表二】
┌─┬───────────────────────────────┐
│  │電子遊戲機：                                                  │
│1.│「水果盤」、「超級魔法球」、「超級大舞台」、「跑馬」、「大舞台│
│  │」、「喜從天降」各1 台，含IC板8 塊。                          │
├─┼───────────────────────────────┤
│2.│代幣10,782枚 （含機台內起出4,782枚、櫃內起出6,000枚）。     │
├─┼───────────────────────────────┤
│3.│切換電腦畫面之遙控器1 個。                                    │
├─┼───────────────────────────────┤
│4.│監視器螢幕3 台（起訴書誤載為1 台）。                          │
├─┼───────────────────────────────┤
│5.│監視器主機1 台。                                              │
├─┼───────────────────────────────┤
│6.│貼有教戰手則及員警肖像之雜誌1 本。                            │
├─┼───────────────────────────────┤
│7.│值班人員顧機臺須知共4 張。                                    │
└─┴───────────────────────────────┘

司法院資訊處製作；財團法人民間司法改革基金會備份。
